臺灣高雄地方法院刑事判決
公　訴　人　臺灣高雄地方法院檢察署檢察官
被　　　告　甲○○
　　　　　　　　　　(另案於臺灣高雄女子監獄執行)
上列被告因違反毒品危害防制條例案件，經檢察官提起公訴（94
年度毒偵字第7508號），被告就被訴事實為有罪之陳述，合議庭
裁定由受命法官獨任依簡式審判程序審理，判決如下：
    主  文
甲○○連續施用第一級毒品，累犯，處有期徒刑玖月，扣案之海
洛因壹小包 (量微無法稱重，空包裝重零點公克)沒 收銷燬
之、針筒壹支，沒收之；又施用第二級毒品，累犯，處有期徒刑
肆月。應執行有期徒刑壹年。扣案之第一級毒品海洛因壹小包（
量微無法稱重，空包裝重零點公克）沒收銷燬之、針筒壹支
，沒收之。
    事　實
一、甲○○前於民國88年間因施用毒品案件，經本院裁定強制戒
    治，並於90年5 月29日強制戒治執行完畢。詎仍不知悔改，
    於上開強制戒治執行完畢釋放後5 年內，復基於施用第一級
    毒品海洛因之概括犯意，自94年7 月28日起至同年8 月10日
    止，在高雄市○○區○○路75號龍翔商務旅館207 號房內及
    麗馨汽車旅館某房間內，將海洛因粉末放入針筒，再滲水注
    射方式施用海洛因三次；另基於施用第二級毒品甲基安非他
    命之犯意，於94年8 月10日凌晨4 時許，在上述龍翔商務旅
    館，以將甲基安非他命置於玻璃球上燒烤吸取煙氣方式施用
    甲基安非他命一次 (起訴書所載之犯罪時間、地點、次數有
    誤，補充、更正如上)。 經警方於94年8 月10日上午9 時10
    分為警方查獲，並於上開龍翔商務旅館207 號房內扣得海洛
    因1 小包 (量微無法稱重，空包裝重0.33公克)、 甲○○所
    有供施用海洛因用之針筒1 支，並分別採集其尿液送驗，因
    呈現嗎啡及甲基安非他命陽性反應，而知悉上情。
二、案經高雄市政府警察局左營分局報告台灣高雄地方法院檢察
    署檢察官偵查起訴。
    　由
一、被告甲○○所犯係死刑、無期徒刑、最輕本刑為3 年以上有
    期徒刑以外之罪，其於準備程序就前揭被訴事實為有罪之陳
    述，經受命法官告知簡式審判程序之旨，並聽取其與公訴人
    之意見後，本院合議庭認無不得或不宜改依簡式審判程序進
    行之處，爰依刑事訴訟法第273 條之1 第1 項規定，裁定本
    件由受命法官獨任進行簡式審判程序，合先敘明。
二、上揭事實，業據被告於本院審理中坦承不諱，且其於警方查
    獲時所採集之尿液，經送檢驗結果，均呈第一級毒品海洛因
    代謝後嗎啡及甲基安非他命之陽性反應，此有尿液送驗編號
    與姓名對照表、濫用藥物尿液檢驗報告等在卷可憑；另扣案
    之不明粉末1 小包，經送往法務部調查局鑑定結果，確含第
    一級毒品海洛因成分，此有該局鑑定通知書1 紙在卷可佐。
    足認被告上開自白確與事實相符，洵堪採信。又被告先於88
    年間因施用毒品案件，令入戒治處所強制戒治，於90年5 月
    29日強制戒治執行完畢釋放，有臺灣高雄地方法院檢察署刑
    案資料查註紀錄表及臺灣高等法院被告前案紀錄表各1 份可
    參，被告於強制戒治執行完畢釋放後5 年內，有施用第1級
    、第2 級毒品之行為，事證明確，其犯行洵堪認定。
三、查海洛因、甲基安非他命，分別為毒品危害防制條例第2 條
    第2 項第1 款及第2 款所稱之第一級毒品及第二級毒品，核
    被告施用海洛因及甲基安非他命之行為，係分別犯該條例第
    10 條 第1 項、第2 項之施用第一級毒品罪及施用第二級毒
    品罪。被告持有海洛因、甲基安非他命後，進而施用，其持
    有之低度行為，應分別為施用之高度行為所吸收，均不另論
    罪。又被告先後多次施用第一級毒品之行為，時間緊接，犯
    罪構成要件相同，顯係基於概括犯意反覆為之，為連續犯，
    應依刑法第56條之規定，論以一罪，並應依法加重其刑。又
    其所犯施用第一級毒品罪與第二級毒品兩罪，犯意各別、行
    為互殊，應予分論併罰。再被告前因違反毒品危害防治條例
    案件，經本院88年易字第3705號、90年度易字第1059號判決
    科處有期徒刑4 月、6 月確定，二案接續執行，於91 年6月
    8 日縮刑期滿執行完畢，有上開台灣高等法院被告前案紀錄
    表1 份在卷可稽，其受有期徒刑執行完畢，於5 年以內再犯
    有期徒刑以上之上開兩罪，為累犯，均應依刑法第47條規定
    ，加重其刑，並就所施用第1 級毒品罪，依法遞加重之。爰
    審酌被告有上述前科，品性不佳，及曾因施用毒品，經強制
    戒治處分執行完畢釋放後，仍不知悔改警惕，猶繼續施用毒
    品，暨犯後坦承犯行，與施用毒品為自戕行為及對社會危害
    性等一切情狀，分別量處如主文所示之刑，並定其應執行之
    刑，以資懲儆。
四、末按查獲之第一、二級毒品及專供製造或施用第一、二級毒
    品之器具，不問屬於犯人與否，均沒收銷燬之，毒品危害防
    制條例第18條第1 項前段定有明文。查扣案之不明粉末1 小
    包，經鑑定結果確含第一級毒品海洛因之成分 (量微無法稱
    重，空包裝重零點公克)， 有法務部調查局前開鑑定通
    知書1 紙在卷可憑，又空包袋內含極微量第1 級毒品海洛因
    殘留而無法析離，均應整體視同毒品海洛因，依毒品危害防
    制條例第18條第1 項前段之規定，不問屬於犯人與否，均宣
    告沒收銷燬之。至鑑驗所耗損之毒品，既已滅失，自無庸宣
    告沒收銷燬。又扣案之針筒1 支，經鑑定結果，並無海洛因
    嗎啡陽性反應，有鑑定報告1 紙附卷可佐，惟係屬被告所有
    且係供施打海洛因所用之物，業據其供明在卷，爰依刑法第
    38條第1 項第2 款，宣告沒收。
五、另按，裁判上一罪之案件，其既判力之時點，應以最後審理
    事實法院宣示判決之日為判斷之標準。連續犯為裁判上一罪
    ，倘其中之一部事實，已經法院為實體上有罪判決確定者，
    其既判力之範圍即及於最後審理事實法院宣示判決前之全部
    事實（最高法院93年度台上字第2789號判決意旨參照），是
    以若在最後審理事實之法院宣判後，始行發生之事實，既非
    該法院所得審判，即為該案判決既判力所不及。查被告前因
    連續施用第一級毒品海洛因及施用甲基安非他命犯行，經本
    院於94年7 月18日以94年度訴字第1558號判決判處有期徒刑
    10月、8 月 (合併定應執行刑1 年5 月)確 定。是以本件被
    告前揭連續施用第一級、第二級毒品之犯行，自非上開判決
    既判力所及，本院自得加以審理，併此敘明。
六、據上論斷：依刑事訴訟法第299 條第1 項前段、第273 條之
    1 第1 項前段，毒品危害防制條例第10條第1 項、第2 項、
    第18條第1 項前段，刑法第11條、第56條、第47條、第51條
    第5 款、第38條第1項第2款，判決如主文。
六、如不服本判決，應自判決送達之翌日起10日內，向本院提出
    上訴狀。
本案經檢察官乙○○到庭執行職務。
中　　華　　民　　國　　 94 　　年　　12 　　月　23  日
                  刑事第十三庭  法  官  張金柱
以上正本證明與原本無異。
如不服本判決，應於收受送達後10日內向本院提出上訴書狀。
（須附繕本）
中　　華　　民　　國　　94　　年　　12　　月　　30　　日
                                書記官  蘇  豫
附錄本案論罪科刑之法條毒品危害防制條例第10條施用第一級毒
品者，處六月以上五年以下有期徒刑。
施用第二級毒品者，處三年以下有期徒刑。
